臺灣桃園地方法院刑事判決　　　　　　　 94年度易字第978號
公　訴　人　臺灣桃園地方法院檢察署檢察官
被　　　告　甲○○
　　　　　　　　　　巷六號
　　　　　　　　　　（另案在臺灣桃園監獄執行中）
上列被告因竊盜案件，經檢察官提起公訴（九十四年度偵字第一
二五九三號），被告於本院準備程序進行中，就被訴事實為有罪
之陳述，經本院告知簡式審判程序意旨，並聽取公訴人及被告之
意見後，本院合議庭裁定依簡式審判程序審理，本院判決如下：
    主  文
甲○○攜帶兇器竊盜，累犯，處有期徒刑捌月。扣案之鐵鎚、撬
棒各壹把均沒收。
    事  實
一、甲○○於民國八十六年間，因違反藥事法案件，經本院以八
    十六年度訴字第二四六號判處轉讓禁藥有期徒刑八月、非法
    吸用化學合成麻醉藥品有期徒刑六月，應執行有期徒刑一年
    ，經臺灣高等法院以八十六年度上訴字第三八七五號就非法
    吸用化學合成麻醉藥品改判有期徒刑七月；再因違反麻醉藥
    品管理條例案件，經本院以八十六年度訴字第五四０號判處
    有期徒刑五年二月，經臺灣高等法院以八十七年度上訴字第
    二五九六號、臺灣最高法院以八十七年度臺上字第三二００
    號上訴駁回確定，並經臺灣高等法院以八十七年度聲字第一
    八一四號就前開有期徒刑八月、五年二月二罪定應執行刑有
    期徒刑五年六月，以上各罪接續執行，於八十七年一月十五
    日開始執行，於九十年三月九日縮短刑期假釋出監，於九十
    二年九月十六日縮刑期滿未經撤銷，以已執行論。詎猶不知
    悔改，基於意圖為自己不法之所有之犯意，於九十四年七月
    五日十三時三十分許，行經桃園縣新屋鄉永安村十二鄰下庄
    子二三一號之金緯染整廠宿舍，見該處無人居住，門戶洞開
    ，遂攜帶其所有客觀上足以對人之生命、身體、安全構成威
    脅，具有危險性之鐵鎚、撬棒各一把，由該處未鎖之側門進
    入（侵入建築物部分未據告訴），以前開鐵鎚、撬棒拆卸設
    置於該處二、三樓電箱內之無熔絲開關十四個及電鈴一個而
    竊取之。嗣於同日十四時許，在前開地點為警查獲。
二、案經桃園縣政府警察局楊梅分局報請臺灣桃園地方法院檢察
    署檢察官偵查起訴。
    理  由
一、被告所犯係死刑、無期徒刑或最輕本刑為三年以上有期徒刑
    以外之罪，其於準備程序中就被訴事實為有罪之陳述，經本
    院告知簡式審判程序之旨，並聽取當事人意見後，經本院合
    議庭依刑事訴訟法第二百七十三條之一第一項規定裁定由受
    命法官獨任進行簡式審判程序，合先敘明。
二、前開犯罪事實業據被告甲○○迭於警詢、檢察官偵查中及本
    院審理時坦承不諱，核與被害人乙○○於警詢時指述情節相
    符，復有卷附之贓物認領保管單一份、照片五紙，扣案被告
    所有供其行竊之鐵鎚、撬棒各一把可佐，足認被告上開自白
    與事實相符。本件事證明確，被告犯行堪以認定，應依法論
    科。
三、按刑法第三百二十一條第一項第三款之攜帶兇器竊盜罪，係
    以行為人攜帶兇器竊盜為其加重條件，此所謂兇器，其種類
    並無限制，凡客觀上足對人之生命、身體、安全構成威脅，
    具有危險性之兇器均屬之，且祇須行竊時攜帶此種具有危險
    性之兇器為已足，並不以攜帶之初有行兇之意圖為必要，此
    有最高法院七十九年臺上字第五二五三號判例意旨可資參照
    。經查，本件被告行竊時所用之鐵鎚、撬棒，均為金屬製品
    ，質地堅硬，在客觀上對人之生命、身體具有危險性，自屬
    兇器，即應繩以該條款之罪。是核被告甲○○所為，係犯刑
    法第三百二十一條第一項第三款之攜帶兇器竊盜罪。又被告
    於八十六年間，因違反藥事法案件，經本院以八十六年度訴
    字第二四六號判處轉讓禁藥有期徒刑八月、非法吸用化學合
    成麻醉藥品有期徒刑六月，應執行有期徒刑一年，經臺灣高
    等法院以八十六年度上訴字第三八七五號就非法吸用化學合
    成麻醉藥品改判有期徒刑七月；再因違反麻醉藥品管理條例
    案件，經本院以八十六年度訴字第五四０號判處有期徒刑五
    年二月，經臺灣高等法院以八十七年度上訴字第二五九六號
    、臺灣最高法院以八十七年度臺上字第三二００號上訴駁回
    確定，並經臺灣高等法院以八十七年度聲字第一八一四號就
    前開有期徒刑八月、五年二月二罪定應執行刑有期徒刑五年
    六月，以上各罪接續執行，於八十七年一月十五日開始執行
    ，於九十年三月九日縮短刑期假釋出監，於九十二年九月十
    六日縮刑期滿未經撤銷等情，有臺灣高等法院被告全國前案
    紀錄表在卷可按，其於有期徒刑執行完畢五年內再犯本案有
    期徒刑以上之罪，為累犯，應依法加重其刑。爰審酌被告犯
    罪動機、目的、手段、攜帶兇器行竊，極易於犯罪過程中對
    他人人身造成威脅，其犯罪情節較為嚴重，惟其所竊財物價
    值非鉅，甫行竊後即為警查獲而取回失物，所生危害尚微，
    及其犯罪後坦承犯行，態度尚稱良好等一切情狀，量處如主
    文所示之刑，以資懲儆。至扣案之鐵鎚、撬棒各一把，均係
    被告所有，供其犯本案所用之物，應依刑法第三十八條第一
    項第二款之規定宣告沒收。
據上論斷，應依刑事訴訟法第二百九十九條第一項前段、第二百
七十三條之一第一項，刑法第三百二十一條第一項第三款、第四
十七條、第三十八條第一項第二款，判決如主文。
本案經檢察官謝雯璣到庭執行職務。
中　　華　　民　　國　　94　　年　　10　　月　　31　　日
                              臺灣桃園地方法院刑事第九庭
                                    法  官  何燕蓉
上正本證明與原本無異。
如不服本判決，應於送達後十日內，向本院提出上訴狀。
                                    書記官  許弘樺
中　　華　　民　　國　　94　　年　　10　　月　　31　　日
附錄論罪科刑法條：
刑法第三百二十一條
中華民國刑法第321條
犯竊盜罪而有左列情形之一者，處六月以上、五年以下有期徒刑
：
一  於夜間侵入住宅或有人居住之建築物、船艦或隱匿其內而犯
之者。
二  毀越門扇、牆垣或其他安全設備而犯之者。
三  攜帶兇器而犯之者。
四  結夥三人以上而犯之者。
五  乘火災、水災或其他災害之際而犯之者。
六  在車站或埠頭而犯之者。
前項之未遂犯罰之。
